臺灣基隆地方法院民事裁定　　　　　　99年度消債抗字第25號
抗　告　人　章心怡
代　理　人　黃教倫律師
相　對　人　台北富邦商業銀行股份有限公司
法定代理人　韓蔚廷
代　理　人　洪婉瑜
相　對　人　國泰世華商業銀行股份有限公司
法定代理人　汪國華
代　理　人　馮佳慧
上列抗告人因消費者債務清理事件，對於民國99年10月 8日本院
99年度事聲字第68號裁定提起抗告，本院第二審合議庭裁定如下
：
    主  文
原裁定廢棄。
本院98年度執消債更字第58號消費者債務清理事件債權表債權人
章周地債權本金金額應更正為新臺幣陸拾肆萬元。
抗告費用新臺幣壹仟元由相對人台北富邦商業銀行股份有限公司
負擔。
    理  由
一、抗告意旨略以：原裁定雖以債權人章周地除於民國94年 4月
    21日匯款美金 1萬元部分，已提出債權證明文件外，其餘債
    權部分應予剔除云云。惟本件抗告人已向國泰世華商業銀行
    股份有限公司調閱94年 5月20日之匯款水單，該匯款水單所
    載之匯款人 THERESA CABILAO，係章周地之英文名，其地址
    亦與本院99年 9月20日98年度執消債更字第58號裁定所載債
    權人章周地之地址相符，足見該匯款水單所載匯款人確為章
    周地，且該匯款水單之收款人即為抗告人，匯款金額雖為美
    金 9,945元，然此係扣除手續費後之金額，足見抗告人確實
    曾於94年5月19日向章周地借款美金1萬元，為此提起抗告，
    聲明廢棄原裁定等語。
二、相對人部分：
  (一)台北富邦商業銀行股份有限公司陳稱：抗告人所提匯款水單
    無法證明「THERESA  CABILAO」即係「章周地」，即使能證
    明「THERESA  CABILAO」即係「章周地」，其資金往來明細
    充其量僅能證明借貸金額約新臺幣32萬元，無足證明抗告人
    與債權人「章周地」間有高達新臺幣64萬元債權之存在等語
    。
  (二)國泰世華商業銀行股份有限公司陳稱：經評估抗告人所提94
    年 5月20日匯入匯款買匯水單後，認已無對債權人章周地之
    債權金額聲明異議之必要，爰撤回聲明異議等語。
三、原裁定駁回抗告人聲明異議略以：抗告人已提出債權人章周
    地於94年4月21日匯款美金1萬元予抗告人之匯款水單，足資
    證明該美金1萬元債權之存在，然就抗告人主張其於94年5月
    間向債權人章周地借款美金 1萬元部分，僅提出債權人章周
    地於94年5月19日之銀行匯款明細表，該明細表雖有美金1萬
    元之匯出，惟無從得知其匯款對象是否為抗告人，且抗告人
    既為帳戶所有人，即非不得逕向銀行調取相關資料，惟卻遲
    未提出相關具體事證證明該筆債權存在，故債權人章周地之
    債權除94年4月21日匯款美金1萬元部分外，其餘債權部分應
    予剔除等語。
四、按「對於債務人之債權，於法院裁定開始更生或清算程序前
    成立者，為更生或清算債權。前項債權，除本條例別有規定
    外，不論有無執行名義，非依更生或清算程序，不得行使其
    權利」、「又債權人應於法院所定申報債權之期間內申報債
    權之種類、數額或其順位，其有證明文件者，並應提出之」
    ，消費者債務清理條例第28條、第33條第1項分別定有明文
    。本件抗告人即債務人主張分別於94年4月間、5月間向債權
    人即其胞姊章周地各借款美金 1萬元，並於債權人清冊中列
    載債權人章周地有新臺幣64萬元之債權，經查：
  (一)抗告人已於99年10月20日提出債權人章周地於94年 5月20日
    匯款美金 1萬元予抗告人之匯款水單，足以證明抗告人於94
    年5月間亦曾向債權人章周地借款美金1萬元之事實，則抗告
    人分別於94年4月間、5月間各向債權人章周地借款美金 1萬
    元，有債權人章周地分別於94年4月21日、同年5月20日各匯
    款美金1萬元予抗告人之匯款水單2紙可證（見本院98年度執
    消債更字第58號卷第 145頁、本院卷第10頁），合計債權人
    章周地之債權為美金 2萬元，即相當於新臺幣64萬元，抗告
    人主張債權人章周地之債權為新臺幣64萬元，核屬有據。
  (二)相對人台北富邦商業銀行股份有限公司雖以匯款水單之匯款
    人係「THERESA CABILAO」，抗告人無法證明「THERESA CAB
    ILAO」即係「章周地」，難認二者係同一人云云，然「THER
    ESA  CABILAO」與「章周地」如非同一人，抗告人當可在提
    出債權人清冊時即以「THERESA  CABILAO」名義陳報債權，
    或在相對人異議時，將債權人姓名由「章周地」更正為「TH
    ERESA  CABILAO」，對相對人之債權分配不生任何影響，且
    抗告人所提94年 5月20日匯款水單載明匯款人住址係「6704
    SPRING VALLEY WAY 」，與抗告人陳報之「章周地」住址相
    符，經本院依上址送達訴訟文書，業據「章周地」簽名收受
    ，有回執及送達證書附卷足憑（見本院98年度執消債更字第
    58號卷一第33頁、卷二第194頁），堪認94年5月20日匯款水
    單上之匯款人「THERESA  CABILAO」即係抗告人陳報之債權
    人「章周地」。原裁定以抗告人未提出其於94年 5月間向債
    權人章周地借款美金 1萬元之證明文件，無從證明該部分債
    權之存在為由，駁回抗告人之異議，固非無據，然抗告人既
    已提出債權人章周地於94年5月20日匯款美金1萬元予抗告人
    之匯款水單到院，足以證明該部分債權之存在，抗告意旨求
    予廢棄，自屬有理由，應廢棄原裁定，並更正債權表內債權
    人章周地之債權金額為新臺幣64萬元，爰裁定如主文所示。
五、依消費者債務清理條例第11條第 2項、第15條，民事訴訟法
    第492條、第495條之1第1項、第 450條、第95條、第78條、
    第85條第3項、第87條第1項，裁定如主文。
中    華    民    國   100    年    8     月    22    日
                  民事庭審判長法  官  蔡聰明
                              法  官  徐世禎
                              法  官  陳湘琳
以上正本係照原本作成。
本件裁定不得再抗告。
中    華    民    國   100    年    8     月    22    日
                              書記官  莊惠雯